臺灣高等法院高雄分院刑事判決　　　　　　　　　　九十一年度上訴字第一四七號
　　上　訴　人
　　即　被　告　甲○○
　　選任辯護人　劉新安
　　上　訴　人
　　即　被　告　乙○○
　　指定辯護人　本院公設辯護人孫妙岑
　　上　訴　人
　　即　被　告　丙○○
　　選任辯護人　鍾武雄律師
　　　　　　　　孫嘉男
右上訴人因違反毒品危害防制條例等案件，不服臺灣高雄地方法院九十年度訴字第一
０六八號中華民國九十年十二月十二日第一審判決（起訴案號：臺灣高雄地方法院檢
察署九十年度偵字一○六八號，及移送併辦案號：臺灣臺南地方法院檢察署八十九年
度偵字第一三○三八號、八十九年度偵字第一二七四五號、八十九年度毒偵字第二八
二五號、九十年度偵字第一二一三號、九十年度偵字第一二一四號），提起上訴，本
院判決如左：
      主  文
原判決撤銷。
柯采妤共同連續販賣第二級毒品，累犯，處有期徒刑拾貳年，褫奪公權捌年，併科罰
金新臺幣壹佰萬元，罰金如易服勞役，以罰金總額與陸個月之日數比例折算，扣案如
附表編號七所示之物品沒收、毒品則沒收銷燬之，販毒所得財物新臺幣拾肆萬元、共
同販毒所得肆萬貳仟元沒收，如全部或一部不能沒收時，以其財產抵償之。又共同變
造國民身分證，足以生損害於公眾及他人，累犯，處有期徒刑陸月，換貼於曹秀娥身
分證上之柯采妤照片壹枚沒收。應執行有期徒刑拾貳年肆月，褫奪公權捌年，併科罰
金新臺幣壹佰萬元，罰金如易服勞役，以罰金總額與陸個月之日數比例折算，扣案如
附表編號七所示之物品沒收、毒品則沒收銷燬之，換貼於曹秀娥身分證上柯采妤之照
片壹枚沒收，販毒所得財物新臺幣拾肆萬元、共同販毒所得肆萬貳仟元沒收，如全部
或一部不能沒收時，以其財產抵償之。
乙○○共同連續販賣第二級毒品，處有期徒刑肆年，扣案如附表七編號十二、十三所
示之毒品沒收銷燬之，共同販毒所得新臺幣貳萬貳仟元沒收，如全部或一部不能沒收
時，以其財產抵償之。又連續轉讓第二級毒品，處有期徒刑捌月。應執行有期徒刑肆
年陸月。扣案如附表七編號十二、十三所示之毒品沒收銷燬之，共同販毒所得新臺幣
貳萬貳仟元沒收，如全部或一部不能沒收時，以其財產抵償之。
丙○○共同連續販賣第二級毒品，處有期徒刑參年捌月，扣案如附表七編號十二所示
之毒品沒收銷燬之，共同販毒所得新臺幣貳萬元沒收，如全部或一部不能沒收時，以
其財產抵償之。
    事  實
一、柯采妤（原名為柯美英，於九十年一月二日更名），前曾因毒品危害防制條例案
    件，經台灣台南地方法院判處有期徒刑三月，復經上訴台灣高等法院台南分院以
    八十八上易字第一八四號判決駁回確定，而於八十九年五月二十五日易科罰金執
    行完畢，仍不知悔改。復基於販賣第二級毒品安非他命營利之概括犯意，以其所
    有之0000000000號及其他號碼不詳之行動電話為對外聯絡工具，連續
    於左列時間及地點，單獨或與左列之人共同實施販賣第二級毒品安非他命之行為
    ：
（一）於八十九年七月間某日起至八十九年（公訴人誤為九十年）十一月六日止，在
      屏東縣林邊鄉○○村○○路二二七號及台南市後甲圓環或台南市○○路附近，
      以新台幣（下同）一千元至九千元不等價格，每隔相當時日一次，連續販賣第
      二級毒品安非他命予李威融共約十次，共取得販賣毒品款七萬元，嗣李威融為
      獲取販毒之佣金，乃萌與柯采妤共同販賣第二級毒品安非他命牟利之意思聯絡
      （李威融部分另案由台灣台南地方法院審理中），渠等自八十九年九月起至同
      年十一月十日止，在台南市後甲圓環、台南市○○路附近，共同販賣第二級毒
      品安非他命予蔡志偉，每次交易之金額為一千元至一萬元不等價格，共十次，
      得款二萬元。嗣李威融於八十九年十一月十一日零時許，在台南市○○路○段
      一五二巷四十八號「樂都旅社」三一一室外，經警方在李威融身上及所駕駛之
      八Ｍ─二○一八號自用小客車內起獲如附表二所示之物品（其中電子秤及塑膠
      袋為柯采妤所有供販賣毒品使用之物）。
（二）復基於同一販賣安非他命之概括犯意，自八十九年十二月間起至九十年四月上
      旬止，先後在高雄縣路竹鄉○○村○○路十二號乙○○住處附近，每隔相當時
    日一次，每次以三千五百元至九千元不等價格，共販賣約二十次之安非他命予
      乙○○，得款七萬元。
（三）乙○○於多次向柯采妤購買毒品後，資力逐漸欠佳，且因購買毒品之緣故，而
      積欠柯采妤債務，另為貪得可無償施用毒品之利益，乃與柯采妤共同販賣第二
      級毒品安非他命圖利之犯意聯絡，自九十年二月底起至同年四月六日止，先由
      欲購買毒品者與乙○○以不詳之電話號碼聯絡妥後，將柯采妤提供之安非他命
      交付予欲購買安非他命者，期間曾經手丙○○委託其向柯采妤購買之價款約二
      次，每次一千元之代價，轉交柯采妤所有之安非他命予丙○○圖利，並取得由
      柯采妤所提供安非他命施用之利益，乙○○、柯采妤販毒得款二千元。丙○○
      亦於九十年三月中旬起，為圖可免費施用安非他命之利益，而與乙○○、柯采
      妤共同販賣第二級毒品安非他命之犯意聯絡，自九十年三月中旬起，參與為乙
      ○○及柯采妤至約定地點探訪有無購毒者出現，或為避免經警查緝，前往查看
      有無警察人員埋伏在約定地點，若未發現則赴約與之交易，以每次約一千元之
      價格，共二十次，販賣予不詳姓名之人，得款約二萬元。
二、柯采妤於附表一、附表三、附表四，連續三次，在各該附表所示之時間，地點經
    警方查獲其所有附表所示之種類、用途及數量之物品時，為避免經警查緝，乃對
    外以柯美蓮之身分自居，甚或於附表一當次經警及檢察官製作偵訊筆錄時，假冒
    柯美蓮之身分應訊（業經台南地方法院判處有期徒刑五月），企圖隱匿其身分，
    而另行起意，於九十年三月間許，與年籍不詳綽號「黑仔」之成年男子，共同基
    於變造他人身分證矇混之犯意聯絡，在台南市○○街租屋處，提供其相片予該名
    「黑仔」者，在曹秀娥之身分證上，換貼柯采妤之相片而予以變造，足以生損害
    於戶政機關核發身分證之正確性及曹秀娥。
三、乙○○復另行起意於九十年四月一日至五日止，基於轉讓第二級毒品安非他命之
    概括犯意，先後在其高雄縣路竹鄉○○村○○路十二號住處，每隔相當時日，連
    續三次，無償提供約夠施用一次份量之安非他命予呂姿旻。
四、柯采妤、乙○○復承前犯意，於九十年四月六日凌晨三時三十分許，由柯采妤先
    與一名綽號「阿芬」之女子，約妥欲於同日十八時三十分許，在高雄縣大社鄉○
    ○路一○三巷三號「龍鄉ＫＴＶ」內以三十五萬元之代價，交易柯采妤所有如附
    表五編號一之安非他命（驗後毛重八百七十七點八公克，驗前毛重八百七十八公
    克）後，柯采妤便在高雄縣楠梓區○○路乙○○租住處囑咐乙○○上開販賣事宜
    ，並將「芬仔」欲購買之安非他命交予乙○○，同時給予附表五編號二之安非他
    命（驗後毛重十一點九五公克、驗前毛重十二公克），予乙○○作為酬勞，乙○
    ○仍請承前同一概括犯意之丙○○先行探路後，再由乙○○駕駛ＪＪ─二七六五
    號自用小客車搭載不知情者呂姿旻赴約交易，經警於同年四月六日十八時三十分
    許，在「龍鄉ＫＴＶ」內停車場經警盤檢查獲，並扣得附表五所示之物。乙○○
    經警查獲時，供出毒品來源，即以其所持用之0000000000號行動電話
    與柯采妤所使用之0000000000號行動電話聯絡，並約妥在高雄市○○
    區○○路三十六號見面後，由乙○○帶同警方人員於同年四月六日二十一時三十
    分許，在上址處逮捕依約前來之柯采妤，因此得破獲毒品來源。警方逮捕柯采妤
    同時，在其所駕駛之二Ｓ─四九一五號自用小客車上，扣得其所有附表六所示之
    種類、用途、數量之物品。
五、案經高雄市政府警察局移請臺灣高雄地方法院檢察署檢察官偵查起訴及臺灣臺南
    地方法院檢察署移送併辦。
    理  由
一、被告柯采妤販賣第二級毒品部分：
      訊據上訴人即被告（下稱被告）柯采妤否認販賣第二級毒品安非他命之犯行，
      辯稱：警方於附表一、附表二、附表四所示時間及地點查獲之物品，並非伊所
      有，附表一所示之物是王昭炎所有，附表二所示之物全部是李威融所有，附表
      四所示之物，伊不清楚是何人所有，至於附表五、附表六所示之安非他命，是
      一名綽號「兄仔」之男子委託伊代為轉交給「芬仔」，後來因伊在與芬仔約妥
      之時間有衝突，便委請被告乙○○代為交付予「芬仔」，當初「兄仔」將安非
      他命交予伊時，是用白色不透明的手提袋包裝，故伊不清楚袋內裝有何物，伊
      並無販賣安非他命云云。惟查：
（一）臺南市警察局第五分局員警於八十九年十一月五日凌晨二時許，在臺南市○○
      ○路○段七巷十二弄二號被告柯采妤租住處，及地下室被告柯采妤所使用之Ｆ
      二─六三七七號自用小客車內，所扣得如附表一編號一、二之白色晶體一包、
      白色粉末二包及不明之白色粉末四包，係分屬驗後餘重五百五十八點一公克（
      實際淨重五百五十八點八公克）之第二級毒品安非他命、淨重三點三一公克（
      包裝重零點三四公克）之第一級毒品海洛因，及未含有毒品反應之白粉淨重四
      十三點七一公克，此有內政部警政署刑事警察局及法務部調查局鑑驗通知書共
      三份（詳見八十九年度偵字第一三○三八號卷第十五頁至第十九頁）在卷可稽
      ；而臺南市警察局第二分局員警於八十九年十一月十一日零時許，在臺南市○
      ○路○段一五二巷四十八號「樂都旅社」第三一一室門外，自共同被告李威融
      身上及其所駕駛之８Ｍ─二○一八號自用小客車內起獲如附表二編號一至四所
      示之物品，係第二級毒品安非他命、及殘留有第二級毒品安非他命之磅秤、吸
      食器，與摻有第一級毒品海洛因之香菸與之結合，無從析離之物，此有高雄醫
      學大學附設中和紀念醫院檢驗報告三紙（詳原審卷第三百六十八頁、第三百七
      十頁及第三百七十一頁）附卷可憑，故上開物品自應與第一級毒品海洛因及第
      二級毒品安非他命同視；另台南市警察局第五分局於九十年一月十一日二十三
      時五十分許，在台南縣永康市○○路四七三號五樓之五被告柯采妤租住處，起
      獲如附表四編號一、三所示之物品中之白色粉末一包及白色晶體十四包，分別
      為淨重零點七二公克（包裝重零點二七公克）第一級毒品海洛因，及毛重十六
    點七公克之第二級毒品安非他命一情，亦有法務部調查局鑑驗通知書及毒品初
      步檢驗報告單各一份附卷憑查（詳見原審卷第二百六十三頁、第二百六十四頁
      ），而附表四編號四、五所示之吸食器二組及殘渣袋九十六個，分因殘留有第
      一級毒品海洛因及第二級毒品安非他命與之結合，難於剝離，此有高雄醫學大
      學附設中和紀念醫院檢驗報告單二份存卷可參（詳見原審卷第三百三十八頁、
      第三百三十九頁），同因與第一級及第二級毒品同視；另高雄市政府警察局刑
      警大隊員警於九十年四月六日十八時三十分許，在高雄縣大社鄉○○路一○三
      巷三號「龍鄉ＫＴＶ」停車場內在被告乙○○ＪＪ─二七六五號自用小客車內
      扣得附表五編號一、二之白色晶體一大包及一中包，分別為驗後毛重八百七十
      七點八公克（驗前毛重八百七十八公克）、驗後毛重十一點九五公克（驗前毛
      重十二公克）之第二級毒品安非他命，此有高雄醫學大學附設中和紀念醫院檢
      驗報告單二份附卷憑查（詳見原審卷第二十七頁及第二十八頁）；嗣警方於同
      日二十一時三十分許，在被告柯采妤所駕駛之二Ｓ─四九一五號自用小客車內
      扣得附表六編號編號一、二分裝成二包及二十一包之白色晶體，係屬驗後毛重
      六十八點二公克（驗前毛重六十八點二公克）、驗後毛重六十六點二五公克（
      驗前毛重六十六點三公克）之第二級毒品安非他命一節，此有高雄醫學大學附
      設中和紀念醫院檢驗報告二份附卷可參，故上開扣案物品（指附表一編號一、
      二；附表二編號一至四；附表四編號一、三、四、五；附表六編號一、二），
      各分屬第二級毒品安非他命及第一級毒品海洛因之事實堪予認定。
（二）附表一所示之物品，雖證人王招炎（另案由台灣台南地方法院審理中）於警訊
      時供稱係其所有，惟上開物品之起獲處尚包括被告柯采妤所駕駛之Ｆ二─六三
      七七號車內，若被告柯采妤與上開扣案物品無關，則何以該毒品等物會置放於
      其經常使用之車內？顯見被告柯采妤以證人王招炎警訊時之供述，認附表一所
      示物品與其無關之語，已難認為可採。再者，被告柯采妤當時未以其真實身分
      應訊，乃竟假以柯美蓮之名應訊，此觀諸卷附警訊筆錄、搜索票及搜索扣押筆
      錄上所載自明，苟其真係光明磊落，何以未以真實身分示人，益見其情虛之處
      。徵諸證人王招炎於警訊及原審審理中則翻異前詞，供陳：附表一所示物品均
      為當時自稱為柯美蓮之被告所有，而帳簿係柯女用來紀錄販毒之紀錄，是柯女
      的字，警訊時之所以承認係因柯女向伊表示身罹癌症，隔天就要動手術，求伊
      幫忙，承認上開物品為伊所有，因此在心生同情之下，才在第一次警訊時坦承
      該批扣案物為伊所有，事後伊得知柯女於八十九年十一月十一日凌晨再度因販
      賣毒品被查獲，所以才據實供述，伊曾親眼見到柯采妤在分裝、秤量安非他命
      ，時間是在八十九年九月底至十一月初為止，柯女都以電話聯絡交易事宜等語
      （詳見八十九年度偵字第一三八○八號卷第六十三頁、原審卷第一百九十二頁
      、第一百九十三頁），徵諸被告柯采妤亦於偵查及原審中供述：扣案帳冊是伊
      所有，是朋友黑輪叫伊抄的等語（詳見前案偵查卷第五頁、原審卷第一百九十
      頁），足證共犯王招炎之供述，洵屬有據，故附表一所示之扣案物應屬被告柯
      采妤所有，應堪認定。另由該等扣案物所能提供之整體效用，並對照證人王招
      炎之供述，顯見附表一編號四至九物品係被告柯采妤用以供販賣毒品所用之物
      ，至為灼然。
（三）警方於八十九年十一月十一日零時許，在台南市○○路○段一五二巷四十八號
      「樂都旅社」三一一室外經警方在另案被告李威融身上及所駕駛之八Ｍ─二○
      一八號自用小客車內起獲如附表二所示之物品時，李威融隨即向警方供述：扣
      案之電子秤為柯美蓮（即被告柯采妤）交予伊使用的，伊自八十九年九月份開
      始轉賣柯女交予伊之安非他命，每次販賣毒品柯女均會獎賞伊七、八百元等語
      （詳見八十九年十一月十一日警訊筆錄），嗣於偵查中及原審審理中供陳：被
      告柯采妤有將毒品放在伊住處，柯女與朋友聯絡後，叫伊送貨去，有時候順便
      收錢，安非他命六包及吸食器十二個是伊的，其他附表二所示之物品是被告柯
      采妤的，是因前幾天柯女被警方查獲（即前述時地），交保出來後，請伊代為
      保管，伊被警方查獲後即0000000000號行動電話聯絡柯采妤000
      0000000號電話留簡訊，事後柯女與伊聯絡，伊帶同警方在台南市○○
      路三八八號十樓之七查獲柯女等語（詳見臺南地方法院檢察署八十九年度一三
      ○三八號偵查卷及原審卷第一百十七頁），核與證人蔡志偉偵查及原審中結證
      所述：伊自八十九年九月左右向被告柯采妤購買安非他命到同年十一月十日，
      每次約買一千元至一萬元不等之價錢，大約買了十次，共約二萬元，交易地點
      在台南市後甲圓環清粥小菜或台南市○○路附近，要伊向李威融說，李威融再
      聯絡柯采妤，柯采妤再交給李威融，錢伊直接拿給李威融等語（詳見前開偵查
      卷第七十九頁及本院卷第一百九十三頁），足證被告柯采妤確有與另案被告李
      威融共同販賣毒品予蔡志偉，並得款至少二萬元之事實。再者李威融向警方供
      述毒品來源後，警方隨即至柯采妤位於台南市○○路三八八號十樓之七號住處
      時，被告柯采妤竟遲至一小時十分鐘後始開門接受警方依法盤檢，此觀諸證人
      朱繼光之警訊筆錄至明，且為被告柯采妤直承上情非虛，已見其畏罪之情，雖
      嗣後警方入內僅查獲附表四所示之物品，惟由上開共同正犯李威融之供述情詞
      ，與前述被告柯采妤被逮捕，交保時間之事實吻合，且其既有販賣安非他命之
      行為，本院自有合理確信可認附表編號二所示之磅秤、膠袋等物係被告柯采妤
      所有，寄放在李威融處，且用以供販賣毒品物之事實。
（四）警方於九十年一月十一日二十三時五十分許，在台南縣永康市○○路四七三號
      五樓之五被告柯采妤所承租之套房處，查獲如附表編號四所示之物品，雖被告
      柯采妤及在場者朱繼光均否認該扣案物為其所有，然觀諸證人即執行搜索之員
      警楊銘仁於原審到庭結證稱：當天下午二點因為柯采妤及朱繼光不在，所以會
      同管理員前去搜索。吸食器兩組放在床頭兩邊的地上，化妝台上查到幾包安非
      他命，海洛因殘渣袋等物在化妝台的抽屜內及衣櫥衣服內起獲，搜索時其二人
      都沒有在場，之後約十一點左右二人回來說去屏東，伊又繼續搜索，大麻及海
      洛因是在他們回來才搜到。柯采妤及朱繼光二位互推不是他們的，可是在化妝
      台抽屜內有起出數萬元，被告柯采妤說是她的，可是在相同地點查獲的大麻及
      海洛因殘渣袋柯又說不是她的等語（詳見原審卷第二百八十六頁），故由該處
      係套房式房屋，且扣得處均分別位於該屋之床頭、化妝台、及衣櫥內之衣服，
      衡情被告柯采妤及證人朱繼光自難諉稱係他人所有，況且同係置於化妝台內之
      毒品及現金，被告柯采妤竟會分別選擇主張何者為其所有而何者則非，佐以扣
      案之安非他命係分裝成十四包毛重約十六點七公克，且有殘渣袋及塑膠袋近三
      百個，對照前開共犯李威融及證人蔡志偉之供述，足見上開扣案物係屬被告柯
      采妤所有，且附表四編號六之塑膠袋係供其販賣安非他命所用，應堪認定。
（五）附表五所示之物品，業據共同被告乙○○供陳：警方所查獲驗後毛重八百七十
      七點八公克之安非他命是被告柯采妤叫伊拿去龍鄉ＫＴＶ交給人，然後拿三十
      五萬元回來，事成之後，之前欠柯女的錢就不用還，並會拿一些安非他命給伊
      吸食當作酬勞，警方所查獲驗後淨重十一點九五公克之安非他命即為柯女給伊
      的酬勞，伊願意配合警方將柯采妤查獲，經伊當場指認警方於九十年四月六日
      二十一時三十分在高雄市○○區○○路三十六號所查獲之女子，就是伊購買安
      非他命及叫伊運送安非他命者沒有錯等語（詳見高示警刑偵五字警訊卷第九頁
      ），核與被告柯采妤於同日警訊時所陳：伊因怕警方查獲才再拿給被告乙○○
      ，要他拿去販賣給該綽號芬仔之女子沒有錯之語（同上警卷第三頁），及被告
      丙○○於警訊中之供述：「（警方在乙○○小客車內查獲安非他命一大包一中
      包何人所有？）被警方查獲毒品是綽號阿姐所有，乙○○是幫綽號阿姐拿給別
      人」「經我當場指認，柯采妤就是綽號阿姐之人無誤」「柯采妤於九十年四月
      六日凌晨三點三十分左右，在高雄市○○區○○路三六號住處交毒品給乙○○
      ，當時我有在場」「我施用之毒品是拜託乙○○向別人購買」「我託乙○○購
      買之毒品是向柯采妤購買，每次購買一千元，有二次」「（據乙○○稱係幫柯
      采妤運輸毒品至高雄縣大社鄉○○路一０三巷三號龍鄉欲給綽號阿芬之女子交
      易時，你曾幫過他先到該處探路是否有此事？）是有此事」「我幫乙○○探路
      或送毒品給他人共有十餘次，只要我幫乙○○之後，乙○○都會提供毒品讓我
      施用，我九十年三月中旬開始幫乙○○」「我都是騎乘重機車幫乙○○探路或
      送毒品」等語（詳見同上警卷十六至十七頁）相符，雖被告柯采妤一再諉稱上
      開扣案之安非他命為綽號「兄仔」者要伊交予「芬仔」，伊不知原因何在，東
      西係何物，伊未販賣安非他命云云，惟查被告柯采妤於偵查中已供承：伊拿毒
      品給乙○○時，知道是安非他命等語（詳九十年度偵字第六七二六號卷第三十
      五頁），且上開扣案一大包之安非他命價值不菲，確係被告柯采妤以三十五萬
      元價格販賣給綽號小芬者一事，為共犯乙○○於警訊偵查及原審供明，又如係
      阿兄者請被告柯采妤代交給小芬，被告柯采妤何能居於該物所有權人之地位，
      另贈與十一點九五公克之安非他命予被告乙○○，足證其所述綽號「兄仔」者
      囑其交給小芬云云，洵屬杜撰，其應為上開扣案物安非他命所有人，且係由其
      販賣給綽號小芬者，殆屬無疑。至被告柯采所供其安非他命來源來自綽號兄仔
      者一節，經警方人員查證結果確有其人，但該人於警訊中到案始終否認有販賣
      安非他命之犯行，且查無物證證明該人有販賣安非他命之事證等情，為證人即
      高雄市政府警察局刑大偵查員張明證於本院中結證在卷，被告柯采於所供述上
      手綽號阿兄販賣第二級毒品案並未遭查獲，被告柯采妤即無因供述毒品來源因
      而破獲減輕其刑之適用，附此說明。
（六）九十年四月六日被告乙○○被查獲後，隨即循前開李威融之模式，由被告乙○
      ○配合警方以電話聯絡被告柯采妤，嗣被告柯采妤駕駛二Ｓ─四九一五號自用
      小客車至高雄市○○區○○路三十六號前時，經警起獲如附表六所示之物品，
      其中附表六編號二分裝成二十一小包之第二級毒品安非他命係呈每包驗前重量
      三‧四六公克、三‧五二公克、三‧五六公克、三‧○二公克、二‧九五公克
      、三‧五三公克、三‧○一公克、三‧五一公克、三‧○三公克、二‧九八公
      克、三‧○五公克、三‧五三公克、三‧五二公克、三‧○三公克、三‧○七
      公克、三‧四八公克、三‧○二公克、三公克、三‧五四公克、三‧五二公克
      之狀態（詳見原審卷第二十九頁），足見上開安非他命之分裝情形，自有相當
      之定律可循，應係考量購毒者資力情形預為分裝以便出售，況附表五、六所示
      之安非他命總重量約一公斤，客觀上顯已逾一般施用者可能吸食量，衡情被告
      柯采妤並無購得如此大量安非他命僅係供施用之理，且其既辯稱係由他人交付
      ，不知其內為何物云云，然他人焉有將所交付物品分別置放之理，徵諸其於原
      審審理中所述，在伊車內查獲之安非他命不是伊的，是一位「兄仔」之人請伊
      把這一堆雜物用白包不透明手提袋裝著的物品，交給一位「芬姐」之人云云自
      明，參照前述說明，被告應為附表編號六全部物品所有人之事實，要難以其空
      言辯解，反認其所述屬實。
（七）參以前述扣案被告柯采妤所有物品附表一編號一，附表二編號二，附表四編號
      一、三、四、五，附表五編號一、二，附表六編號一、二等物，分別係第二級
      毒品安非命，或殘留有第二級毒品安非他命與之結合後，無從析離之物，已如
      前述，且由被告柯采妤所有第二級毒品安非他命之重量，計重達約一‧六公斤
      ，被告柯采妤既係上開安非他命之所有人，且依上開毒品分裝情形觀之，被告
      柯采妤將之分裝成重量不同之數種規格，顯係依購買者經濟能力不同而分裝，
      以便出售，又安非他命係物稀價昂，且政府懸為禁令嚴加取締，苟無利可圖，
      衡情被告柯采妤應無甘冒被取締判處重刑之危險，而持有數量如此龐大之第二
      級毒品，且被告柯采妤於取得後，復加以分裝，足見被告有從中營利之意圖甚
      明，故其所有之第二級毒品安非他命係供販賣所用，要無疑義。再者其持有上
      開安非他命既為販賣，則另分別同時扣得之附表一編號四至九、附表四編號六
      、附表六編號三至六、十、十二、十三等物，係供其販賣安非他命所用或所得
      之物，亦足認定。至於被告柯采妤出售安非他命之具體情形，並據證人分別證
      陳如下：
１、證人李威融證稱：伊從八十九年七月開始向被告柯采妤購買安非他命，買到十一
    月十一日被查獲時止，分別在屏東縣林邊鄉○○村○○路二二七號、台南市後甲
    圓環及慶平路，至少向她買了七萬元之安非他命，最後一次購買係於八十九年十
    一月六日左右，在台南市向被告柯采妤用九千元買八包安非他命，被警方查獲的
    六包是伊吸用的，伊都是以0000000000號行動電話聯絡被告柯采妤，
    說要購買多少價錢的安非他命。伊自八十九年九月份開始幫柯采妤轉賣柯女交付
    之安非他命等語（詳見台南地方法院檢察署八十九年度第一三○三八號偵查卷內
    之警訊筆錄、偵查卷第九十頁、本院卷第一百十八頁），且核與證人陳曉惠於警
    訊中之證述（詳見台南地方法院檢察署八十九年度偵字第一三○三八號偵查卷內
    之警訊筆錄）及附表一編號六帳簿載述之內容相符（詳見八十九年度偵字第一二
    七四五號偵查卷中警卷第十二頁），足證其證述自屬有據。
２、證人蔡志偉於偵查中及原審審理中結證稱：伊從八十九年九月左右向被告柯采妤
    購買安非他命到十一月十日止，伊都是打電話聯絡，有時跟李威融說，李威融再
    聯絡柯采妤，柯采妤再交給李威融拿給伊，錢伊直接拿給李威融，交易地點都是
    在台南市後甲圓環或伊台南市○○路租住處，每次一千元至一萬元不等，共買了
    十次，至少花了二萬元購買等詞，核與證人李威融之證述：伊有替柯采妤送毒品
    給蔡志偉一、二次之詞相符（詳見台南地方法院檢察署八十九年度偵字第一三○
    三八號卷第七十九頁、原審卷第一百十九頁、第一百九十三頁）。
３、證人乙○○於警訊及偵查中證稱：伊從九十年二月中旬起，在高雄縣路竹鄉○○
    村○○路十二號處向被告柯采妤購買安非他命至少二十次，每次交易金額至少三
    千五百元，共約七萬元，伊自九十年二月底許至四月六日居間經手朋友向柯采妤
    代購之安非他命約有二十次，每次一千元，共約二萬元左右，其中被告柯采妤直
    接經手交給伊有三次等語，證人丙○○於警訊時證述：伊託乙○○購買之毒品是
    向柯采妤購買，是經過乙○○告知後才清楚，每次以新臺幣一千元購買，至少購
    買二次等語（均詳見警訊卷第十一頁、第十六頁、偵查卷第四十三頁、原審卷第
    一百八十七頁）相符。
４、綜合前揭證人王招炎、李威融、蔡志偉、乙○○、丙○○等之證述，參諸證人間
    彼此間大多不認識，且均與被告柯采妤毫無怨隙，惟渠等證稱如何向被告柯采妤
    購買及目睹其分裝、販賣第二級毒品安非他命之交易模式、過程及細節均大致相
    符，雖渠等證述之內容前後縱有出入，惟此或因證人記憶不清、或細節未交代清
    楚、或渠等描述用語不同，省略片段情節、或因紀錄詳簡所致，然渠等主要陳述
    被告柯采妤有販賣第二級毒品安非他命犯行仍屬一致，尚難因細節稍有分歧而將
    全部證言捨棄不採，再衡諸被告柯采妤迭次甘冒被判重刑之風險而販賣安非他命
    ，驗證其確有販賣第二級毒品安非他命牟利之事實，至為灼然，殊無容其以空泛
    、相互矛盾及閃爍不一之詞推諉之理。是被告柯采妤所辯未販賣安非他命云云，
    顯係臨訟卸責之語，無足採信，其有販賣第二級毒品安非他命之事實，足以認定
    。
二、被告柯采妤共同變造身分證部分：雖被告柯采妤亦否認有共同變造該枚身分證之
    事實，惟警方於附表六編號七所查獲換貼有被告柯采妤照片之曹秀娥身分證（詳
    見台灣高雄低方法院檢察署九十年度偵字第六七二六號偵查卷第十五頁），參諸
    其於警訊及原審審理中所陳：該枚身分證是一名綽號「黑仔」之男子自行在台南
    市○○街租住處，將伊照片拿去變造云云（詳見警訊卷第六頁、原審卷第二百二
    十四頁），然一般變造身分證換貼照片之技術，並非人人均可為之，且他人身分
    證亦非俯拾即可得，再者個人照片為私密之物，他人豈可隨意取用將之與身分證
    結合，使被告柯采妤之對外身分，可搖身一變為曹秀娥。再參以前述被告於八十
    九年十一月五日經警查獲時以柯美蓮身分應訊，於八十九年十一月十一日經警盤
    檢時復以柯美蓮身分示人等事實觀之，足證其係避免因販毒遭警追緝，須受刑事
    訴追、處罰之考量，始起意與他人共同變造曹秀娥身分證之事實，信而有徵，故
    其辯詞，實為脫罪之詞，不足採信，故其有與「黑仔」者共同變造曹秀娥身分證
    之事實，殆屬無疑。又被告柯采予共同辯上開身分證，除足以生損害於曹秀娥外
    ，亦足以生損害於戶政機關核發身分證之正確性亦明。
三、被告乙○○及丙○○共同販賣第二級毒品部分：訊據被告乙○○及丙○○均否認
    與柯采妤共同販賣第二級毒品犯行，被告乙○○辯稱：伊係幫朋友代向被告柯采
    妤購買安非他命，並非共同販賣云云，被告丙○○則諉稱：伊沒有幫柯采妤販賣
    安非他命，也不知道柯女在販賣云云，惟查被告乙○○於警訊時供陳：因伊之前
    向被告柯采妤購買毒品，欠她一些現金，被告柯采妤叫伊替她運輸毒品，事成之
    後之前所欠的錢就不用還，並會拿一些安非他命供伊吸用當作酬勞，為警方所查
    獲峰牌香煙盒內之安非他命就是被告柯采妤給伊運送毒品之酬勞。如果有人要買
    毒品時，伊會替別人先聯絡被告柯采妤，聯絡好之後就等她下來交毒品，然後再
    將毒品拿給要買的人，時間為九十年二月底起至為警查獲時止，將近二十次，每
    次一千元，共約二萬元左右，伊如果沒有毒品吸食時，被告柯采妤會讓伊先吸食
    ，錢再欠著等語（詳見警訊卷第九頁、原審卷第一百八十七頁），苟其並無此行
    為，何須於警訊中故為不利於己之陳述，使自身受有嚴厲刑罰科處之危險，已難
    認其辯詞可採，對照其於偵查中及原審審理中亦坦承警方扣得附表五編號一之安
    非他命欲賣三十五萬元，替柯采妤送安非他命可享有免除先前債務及得到附表五
    編號二之安非他命利益，被告丙○○先前曾幫其由路竹住處載到岡山將毒品給朋
    友，共送了十次，探路的目的是怕警方在現場埋伏等語（詳見偵查卷第三十一頁
    、原審卷第一百八十頁、第二百二十八頁、第二百二十九頁、第二百四十一頁）
    ，另被告丙○○於警訊中亦坦承有替乙○○前往約定地點查看有無可疑人在附近
    及交付毒品取回款項之事實，足證被告乙○○上開警訊中所述屬實。況參以被告
    丙○○於偵查中及原審審理中供述：（問：何時幫柯女運送毒品？）答：九十年
    三月中旬後，伊幫乙○○把東西拿給別人，伊從四維路把毒品拿出來，拿了十次
    。探路之用意是去看要拿毒品之人等語（詳見偵查卷第三十一頁、原審卷第九十
    二頁），對照被告乙○○於警訊中證陳：被告丙○○是從九十年三月中旬開始替
    伊運輸毒品十餘次，丙○○運輸毒品所騎交通工具、加油錢、香煙、飯錢都由伊
    支出，另會提供毒品供丙○○施用等語（詳見警訊卷第十一頁），旁徵被告丙○
    ○於警訊中所述：伊曾幫被告乙○○前往高雄縣大社鄉○○路一○三巷三號「龍
    鄉ＫＴＶ」與「阿芬」之女子交易毒品時先到該處探路，只要伊幫乙○○後，乙
    ○○都會提供毒品該伊施用，柯采妤於九十年四月六日凌晨三時三十分許，在高
    雄市○○區○○路三十六號住處內將毒品交給乙○○時，伊有在場等語（詳見警
    卷第十七頁），而共同正犯之犯意聯絡，原不以數人間直接發生者為限，即有間
    接之聯絡者亦包括在內，足證被告乙○○、丙○○與被告柯采妤就上開時間，確
    有販賣第二級毒品安非他命之犯意聯絡及行為分擔之事實無訛。故渠等空言否認
    ，顯與事證未符，不足採信。再被告柯采妤為警查獲之過程，係經被告乙○○與
    之聯絡後始誘捕到案，業如前述（另詳見警訊卷第三頁所載），益見其有供出毒
    品來源因而破獲之事實。被告乙○○、丙○○共同販賣第二級毒品安非他命犯行
    應堪認定。
四、被告乙○○轉讓第二級毒品安非他命部分，業據被告乙○○坦承不諱，且核與證
    人呂姿旻於偵查中結證所述之情節相符（詳見偵查卷第四十五頁），雖證人呂姿
    旻於原審審理中翻異前詞改稱係被告乙○○分其吸幾口云云，惟此證詞，即與被
    告乙○○所述未符，應係迴護被告乙○○之語，尚難信採，故被告乙○○有三次
    轉讓第二級毒品安非他命予呂姿旻之事實，應堪認定。故本案事證已臻明確，被
    告乙○○此部份犯行亦堪認定。
五、核被告柯采妤右揭犯行係犯毒品危害防制條例第四條第二項之販賣第二級毒品、
    刑法第二百十二條之變造特種文書罪；被告乙○○所為，係犯毒品危害防制條例
    第四條第二項販賣第二級毒品及同條例第八條第二項之轉讓第二級毒品罪；被告
    丙○○所為則係犯毒品危害防制條例第四條第二項之販賣第二級毒品罪。渠等持
    有第二級毒品安非他命之低度行為，均應為販賣之高度行為所吸收，均不另論罪
    。被告柯采妤係以營利販賣第二級毒品犯意而販入安非他命，其販入安非他命之
    際即成立販賣既遂罪，是被告柯采妤將安非他命毒品交由共犯乙○○轉交給已談
    妥毒品交易之買者綽號阿芬女子，雖尚未將毒品交到綽號阿芬女子手上即遭警查
    獲，仍應論以販賣第二級毒品既遂罪。被告柯采妤與李威融就販賣第二級毒品予
    蔡志偉犯行、被告柯采妤與乙○○及丙○○就事實欄一之（三）所述期間內共同
    販賣第二級毒品，另被告柯采妤與不詳姓名綽號「黑仔」之人，就變造曹秀娥身
    分證之犯行間，有犯意聯絡及行為分擔，皆為共同正犯。渠等各於上開時期間先
    後多次販賣第二級毒品及被告乙○○多次轉讓第二級毒品之行為間，均時間緊接
    ，罪名相同，顯各係基於概括之犯意為之，為連續犯，均應依刑法第五十六條之
    規定論以一罪。被告柯采妤及乙○○各所犯上開二罪間，犯意各別，行為互異，
    均應予分論併罰。被告柯采妤前曾於八十八年九月間，因毒品危害防制條例案件
    ，經台灣台南地方法院判處有期徒刑三月，復經上訴台灣高等法院台南分院駁回
    確定，而於八十九年五月二十五日易科罰金執行完畢，此有臺灣高雄地方法院檢
    察署刑案資料查註紀錄表在卷足按，其於有期徒刑之執行完畢後五年內再犯本件
    上開二罪，均應依刑法第四十七條之規定，加重其刑（販賣毒品法定刑無期徒刑
    部分除外不得加重）。被告乙○○於共同販賣第二級毒品犯行經警查獲後，隨即
    配合警方供出毒品來源為被告柯采妤，並因而查獲柯采妤販賣第二級毒品犯行，
    應依毒品危害防制條例第十七條之規定，減輕其刑。被告丙○○年僅十九歲，涉
    世未深，因吸用毒品為賺取免費吸毒利益，遭人利用參與販毒，期間非長，數量
    甚微，若科處法定刑最輕本刑為有期徒刑七年，客觀上足以引起一般同情，情狀
    顯堪憫恕，爰依刑法第五十九條規定減輕其刑。公訴人雖未就被告柯采妤所犯如
    犯罪事實欄一、（一）所示販賣安非他命予蔡志偉及其與李威融共同販賣安非他
    命予不特定人之行為提起公訴，惟此部分既經公訴人移送併辦到院（臺灣臺南地
    方法院檢察署八十九年度偵字第一三○三八號、八十九年度第一二七四五號、八
    十九年度毒偵字第二八二五號、九十年度偵字第一二一三號、九十年度偵字第一
    二一四號）；又公訴人漏未審酌被告尚有販賣第二級毒品安非他命予丙○○之犯
    行提起公訴；及對被告乙○○轉讓第二級毒品安非他命予證人呂姿旻之二次，則
    核與呂姿旻於警訊及偵查中所述三次未合，而均有未洽，惟上開部分，經核與公
    訴人前述起訴被告柯采妤販賣第二級毒品罪及乙○○轉讓第二級毒品罪論罪科刑
    部分，均具有連續犯之裁判上一罪關係，本院自應併予審究，附此敘明。
六、原審予以被告柯采妤、乙○○、丙○○論罪科刑，固非無見，惟查：（一）被告
    三人販賣第二級毒品與綽號阿芬女子部分係既遂犯，已如前述，原判決認定係未
    遂犯，容有未合；（二）被告柯采妤共同變造曹秀娥身分證足以生損害於戶政機
    關核發身分證之正確性及曹秀娥，原判決僅認定足以生損害於曹秀娥，亦有未合
    ；（三）按連續犯本係數個獨立之行為，因法律規定而以一罪論，故對連續犯數
    個行為間，時間應可分，並應於判決書事實中明確記載，原判決僅泛指被告乙○
    ○於九十年四月間連續三次無償轉讓第二級毒品予他人，未就三次行為可分時間
    予以明確區分認定，自理由失所依據，亦有未洽。被告三人上訴意旨，否認犯罪
    ，雖無理由，惟原判決既有可議，自應由本院予以撤銷改判。審酌被告柯采妤以
    提供安非他命及金錢利益予原向其購買毒品者為誘因，利用意志不堅之李威融等
    多人為其販賣第二級毒品安非他命牟利，形成犯罪根源，助長他人吸毒惡習，藉
    此戕害他人身心之毒品賺取暴利，且持有及販賣之安非他命重達約一點六公斤，
    獲利不少，其惡性及對社會造成之危害甚鉅，且於犯罪後除飾詞圖卸外，甚或一
    再虛捏他人名義，或變造曹秀娥之身分證件，冀圖避免刑責，其犯行易使他人受
    有嚴重之刑事處罰之危險；被告乙○○主動供出毒品來源，及其與被告丙○○僅
    為得安非他命施用，而盲從附合，挺而走險，犯後態度等一切情狀，爰就渠等所
    犯之罪分別量處如主文所示之刑，並就被告科采妤併科罰金刑部分諭知易服勞役
    之折算標準，且以被告柯采妤所犯販賣第二級毒品犯罪之性質，認有併宣告褫奪
    其公權之必要，爰併宣告褫奪公權八年，復就被告柯采妤、乙○○所犯二罪所處
    之刑分別定其應執行之刑，與罰金易服勞役之折算標準，藉資懲儆。扣案如附表
    七所示之物（除換貼有被告柯采妤照片之曹秀娥身分證及編號十三毒品外），分
    屬第二級毒品安非他命、或犯販賣第二級毒品安非他命所得、所用之物，全係被
    告柯采妤所有，而附表七編號十二所示之物同時屬被告乙○○及丙○○共同實施
    犯罪所用，編號十三所示之物係乙○○因販毒所得之物，爰分別依毒品危害防制
    條例第十八條第一項、第十九條第一項之規定併予宣告沒收；至於被告柯采妤販
    毒所得十四萬元、共同販賣毒品所得四萬二千元，被告乙○○共同販毒所得二萬
    二千元，被告丙○○共同販毒所得二萬元，分別亦應依同條例第十九條第一項規
    定併予宣告沒收，如全部或一部不能沒收時，其其財產抵償之；而換貼有在曹秀
    娥身分證上之照片一枚，係被告柯采妤所有，且供其變造曹秀娥身分證所用之物
    ，爰依刑法第三十八條第一項第二款之規定，併予諭知沒收。至於其他扣案之第
    一級毒品海洛因、大麻等物，尚與本件犯罪事實無涉，且被告柯采妤持有第一級
    毒品海洛因之行為，復未經公訴人提起公訴，故此部分應移由公訴人另行偵查卓
    處，從而自不得併宣告沒收。再附表編號八所示之物，亦與本件犯罪事實無涉，
    或為他案須另行沒收之物，及附表編號七所示第二級毒品安非他命經鑑驗耗損部
    分，業已滅失，故均不宜對之併予諭知沒收，附此敘明。
據上論結，應依刑事訴訟法第三百六十九條第一項前段、第三百六十四條、第二百九
十九條第一項前段，毒品危害防制條例第四條第二項、第八條第二項、第十七條、第
十八條第一項、第十九條第一項，刑法第十一條前段、第二十八條、第五十六條、第
二百十二條、第三十七條第二項、第三十八條第一項第二款、第四十二條第三項、第
四十七條、第五十九條、第五十一條第五款，罰金罰鍰提高標準條例第一條前段，現
行法規所定貨幣折算新臺幣條例第二條，判決如主文。
本案經檢察官郭振昌到庭執行職務。
中    華    民    國        九十一      年      四月     十二     日
                              臺灣高等法院高雄分院刑事第七庭
                                  審判長法官  李春昌
                                        法官  黃憲文
                                        法官  莊飛宗
右正本證明與原本無異。
如不服本判決應於收受本判決後十日內向本院提出上訴書狀，其未述上訴理由者，
並得於提起上訴後十日內向本院補提理由書狀（均須按他造當事人之人數附繕本)「
切勿逕送上級法院」。
                                      書記官  張明賢
中    華    民    國        九十一      年      四      月     十七     日
附錄：本判決論罪科刑法條全文
毒品危害防制條例第四條
製造、運輸、販賣第一級毒品者，處死刑或無期徒刑；處無期徒刑者，得併科新台幣
一千萬元以下罰金。
製造、運輸、販賣第二級毒品者，處無期徒刑或七年以上有期徒刑，得併科新台幣七
百萬元以下罰金。
製造、運輸、販賣第三級毒品者，處五年以上有期徒刑，得併科新台幣五百萬元以下
罰金。
製造、運輸、販賣專供製造或施用毒品之器具者，處一年以上七年以下有期徒刑，得
併科新台幣一百萬元以下罰金。
前四項之未遂犯罰之。
毒品危害防制條例第八條
轉讓第一級毒品者，處一年以上七年以下有期徒刑，得併科新台幣一百萬元以下罰金
。
轉讓第二級毒品者，處六月以上五年以下有期徒刑，得併科新台幣七十萬元以下罰金
。
轉讓第三級毒品者，處三年以下有期徒刑，得併科新台幣三十萬元以下罰金。
前三項之未遂犯罰之。
中華民國刑法第二百一十二條
 (偽造變造特種文書罪)
偽造、變造護照、旅券、免許證、特許證及關於品行、能力服務或其他相類之證書、
介紹書，足以生損害於公眾或他人者，處一年以下有期徒刑、拘役或三百元以下罰金
。
附表一：
┌──┬──────┬───────────┬───────┬────┐
│    │            │                      │              │偵字案號│
│編號│ 查獲時間   │ 扣 案 物 品 或 用 途 │  數  量      │及查獲地│
│    │            │                      │              │點      │
├──┼──────┼───────────┼───────┼────┤
│ 一 │八十九年十一│                      │實際淨重五百五│八十九年│
│    │月五日凌晨二│第二級毒品安非他命    │十八點八公克，│度偵字第│
│    │時          │（柯采妤所有供販賣用）│驗後餘重五百五│一二七四│
│    │            │                      │十八點一公克  │五號、八│
├──┼──────┼───────────┼───────┤十九年度│
│ 二 │ 同  右     │第一級毒品海洛英      │淨重三點三一公│毒偵字第│
│    │            │                      │克，包裝重零點│二八二五│
│    │            │                      │三四公克。    │號，臺南│
│    │            │無毒品反應之白粉      │淨重四十三點七│市中華東│
│    │            │                      │一公克。      │路二段七│
├──┼──────┼───────────┼───────┤巷十三弄│
│ 三 │ 同  右     │第二級毒品大麻        │不詳          │二號及地│
├──┼──────┼───────────┼───────┤下室Ｆ２│
│ 四 │ 同  右     │天秤（柯采妤所有供販毒│一台          │－６３７│
│    │            │用）                  │              │７號自用│
├──┼──────┼───────────┼───────┤小客車內│
│ 五 │ 同  右     │研磨機（同右）        │一台          │。      │
├──┼──────┼───────────┼───────┤        │
│ 六 │ 同  右     │帳簿（同右）          │一本          │        │
├──┼──────┼───────────┼───────┤        │
│ 七 │ 同  右     │塑膠袋（同右）        │一包          │        │
├──┼──────┼───────────┼───────┤        │
│ 八 │ 同  右     │香菸盒（同右）        │十五盒        │        │
├──┼──────┼───────────┼───────┤        │
│ 九 │ 同  右     │新臺幣(柯采妤販毒所得)│二萬七千元    │        │
├──┼──────┼───────────┼───────┤        │
│ 十 │ 同  右     │千元偽鈔              │六張          │        │
└──┴──────┴───────────┴───────┴────┘
附表二：
┌──┬──────┬───────────┬───────┬────┐
│    │            │                      │            │偵字案號│
│編號│ 查獲時間   │   扣  案  物  品     │  數   量     │及查獲地│
│    │            │                      │              │點      │
├──┼──────┼───────────┼───────┼────┤
│ 一 │八十九年十一│                      │              │八十九年│
│    │月十一日零時│第二級毒品安非他命    │六包          │度偵字第│
│    │許          │                      │              │一三○三│
├──┼──────┼───────────┼───────┤八號，臺│
│ 二 │  同  右    │殘留有第二級毒品安非他│一台          │南市永福│
│    │            │命之磅秤（柯采妤所有供│              │路二段一│
│    │            │販毒用）              │              │五二巷四│
├──┼──────┼───────────┼───────┤十八號樂│
│ 三 │  同  右    │殘留有第二級毒品安非他│十二個        │都旅社三│
│    │            │命之吸食器            │              │一一室。│
├──┼──────┼───────────┼───────┤        │
│ 四 │  同  右    │摻有第一級毒品海洛因之│一支          │        │
│    │            │香菸                  │              │        │
├──┼──────┼───────────┼───────┤        │
│ 五 │  同  右    │空膠袋（柯采妤所有供販│九十三只      │        │
│    │            │毒用）                │              │        │
└──┴──────┴───────────┴───────┴────┘
附表三
┌──┬──────┬───────────┬───────┬────┐
│編號│ 查獲時間   │   扣  案  物  品     │   數   量    │偵字案號│
├──┼──────┼───────────┼───────┼────┤
│ 一 │九十年十一月│行動電話              │四支          │八十九年│
│    │十日十一時許│                      │              │度偵字一│
│    │            │                      │              │三○三八│
├──┼──────┼───────────┼───────┤號台南市│
│ 二 │  同  右    │柯美蓮身分證          │一枚          │慶平路三│
├──┼──────┼───────────┼───────┤八八號十│
│ 三 │  同  右    │柯美蓮駕駛執照        │一枚          │樓之七。│
│    │            │                      │              │        │
└──┴──────┴───────────┴───────┴────┘
附表四：
┌──┬──────┬───────────┬───────┬────┐
│編號│ 查獲時間   │    扣 案 物 品       │   數  量     │偵字案號│
├──┼──────┼───────────┼───────┼────┤
│    │九十年一月十│                      │淨重零點七二公│九十年度│
│ 一 │一日二十三時│第一級毒品海洛因      │克、包裝重零點│偵字第一│
│    │五十分許    │                      │二七公克      │二一四號│
├──┼──────┼───────────┼───────┤，台南縣│
│ 二 │ 同  右     │大 麻                 │不詳          │永康市中│
├──┼──────┼───────────┼───────┤華路四七│
│ 三 │ 同  右     │第二級毒品安非他命    │毛重十六點七公│三號五樓│
│    │            │白色品體十四包        │克            │之五。  │
│    │            │（柯采妤所有供販賣用）│              │        │
├──┼──────┼───────────┼───────┤        │
│ 四 │ 同  右     │殘留第二級毒品安非他命│二組          │        │
│    │            │之吸食器              │              │        │
├──┼──────┼───────────┼───────┤        │
│    │            │殘留第一級毒品海洛因及│              │        │
│ 五 │ 同  右     │第二級毒品安非他命之殘│九十六個      │        │
│    │            │渣袋                  │              │        │
├──┼──────┼───────────┼───────┤        │
│ 六 │ 同  右     │塑膠袋（柯采妤所有供販│一百九十個    │        │
│    │            │毒用）                │              │        │
└──┴──────┴───────────┴───────┴────┘
附表五：
┌──┬──────┬───────────┬───────┬────┐
│    │            │                      │              │偵字案號│
│編號│  查獲時間  │ 扣 案 物 品 或 用 途 │   數  量     │及查獲地│
│    │            │                      │              │點      │
├──┼──────┼───────────┼───────┼────┤
│    │九十年四月六│                      │驗後毛重八百七│九十年度│
│ 一 │日十八時三十│第二級毒品安非他命    │十七點八公克，│偵字第六│
│    │分許        │（柯采妤所有供販賣用）│驗前毛重八百七│七二六號│
│    │            │                      │十八公克。    │高雄縣大│
├──┼──────┼───────────┼───────┤社鄉旗楠│
│    │            │                      │驗後毛重十一點│路一○三│
│ 二 │同  右      │第二級毒品安非他命    │九五公克，驗前│巷三號龍│
│    │            │（乙○○販毒所得毒品）│毛重十二公克。│鄉ＫＴＶ│
│    │            │          │              │前停車場│
├──┼──────┼───────────┼───────┤        │
│ 三 │同  右      │峰牌香煙盒            │一個          │        │
└──┴──────┴───────────┴───────┴────┘
附表六：
┌──┬──────┬───────────┬───────┬────┐
│    │            │                      │              │偵字案號│
│編號│ 查 獲 時 間│    扣 案 物 品       │  數   量     │及查獲地│
│    │            │                      │              │點      │
├──┼──────┼───────────┼───────┼────┤
│    │九十年四月六│                      │合計驗後毛重六│臺灣高雄│
│ 一 │日二十一時三│第二級毒品安非他命二包│十八點二公克，│地方法院│
│    │十分許。    │（柯采妤所有供販賣用）│驗前毛重六十八│檢察署九│
│    │            │                      │點三公克。    │十年度偵│
├──┼──────┼───────────┼───────┤字第六七│
│    │        │                      │合計驗後六十六│二六號。│
│ 二 │ 同   右    │第二級毒品安非他命二十│點二五公克，驗│        │
│    │            │一包                  │前毛重六十六點│        │
│    │            │（柯采妤所有供販賣用）│三公克。      │        │
├──┼──────┼───────────┼───────┤高雄市楠│
│ 三 │ 同   右    │空夾鍊袋              │十三只        │梓區興西│
│    │            │（柯采妤所有供販毒用）│              │路三十六│
├──┼──────┼───────────┼───────┤號前２Ｓ│
│ 四 │ 同   右    │峰牌香菸盒（同右）    │二個          │－４９１│
├──┼──────┼───────────┼───────┤５號自用│
│ 五 │ 同   右    │0000000000號行動電話卡│一張          │小客車。│
│    │            │（同右）              │              │        │
├──┼──────┼───────────┼───────┤        │
│ 六 │ 同   右    │行動電話機（同右）    │二支          │        │
├──┼──────┼───────────┼───────┤        │
│ 七 │ 同   右    │換貼有柯采妤相片之曹秀│一枚          │        │
│    │            │娥身分證              │              │        │
├──┼──────┼───────────┼───────┤        │
│ 八 │ 同   右    │玻璃吸食器            │一只          │        │
├──┼──────┼───────────┼───────┤        │
│ 九 │ 同   右    │信用卡                │二張          │        │
├──┼──────┼───────────┼───────┤        │
│ 十 │ 同   右    │金融卡                │十張          │        │
├──┼──────┼───────────┼───────┤        │
│十一│ 同   右    │行動電話門號卡        │四張          │        │
│    │            │                      │              │        │
├──┼──────┼───────────┼───────┤        │
│十二│ 同   右    │帳冊（柯采妤所有供販毒│一本          │        │
│    │            │用）                  │              │        │
├──┼──────┼───────────┼───────┤        │
│十二│ 同   右    │筆記本（同右）        │一本          │        │
│    │            │                      │              │        │
└──┴──────┴───────────┴───────┴────┘
附表七：
┌──┬─────┬──────┬─────┬─────┬──────┐
│編號│ 查獲時間 │ 扣案物品   │ 數   量  │ 性  質   │ 偵查案號   │
├──┼─────┼──────┼─────┼─────┼──────┤
│    │          │            │實際淨重五│          │八十九年度偵│
│    │八十九年十│第二級毒品安│百五十八點│          │字第一二七四│
│ 一 │一月五日凌│非他命      │八公克，驗│第二級毒品│五號、八十九│
│    │晨二時    │            │後餘重五百│          │年度毒偵字第│
│    │          │            │五十八點一│          │二八二五號  │
│    │          │            │公克。    │          │            │
├──┼─────┼──────┼─────┼─────┼──────┤
│ 二 │ 同  右   │天秤        │一台      │供販賣毒品│ 同 右      │
│    │          │            │          │所用之物  │            │
├──┼─────┼──────┼─────┼─────┼──────┤
│ 三 │ 同  右   │研磨機      │一台      │供販賣毒品│ 同 右      │
│    │          │            │          │所用之物  │            │
├──┼─────┼──────┼─────┼─────┼──────┤
│ 四 │ 同  右   │塑膠袋      │一包      │供販賣毒品│ 同 右      │
│    │          │            │          │所用之物  │            │
├──┼─────┼──────┼─────┼─────┼──────┤
│ 五 │ 同  右   │帳簿        │一本      │ 同  右   │ 同 右      │
├──┼─────┼──────┼─────┼─────┼──────┤
│ 六 │ 同  右   │香菸盒      │十五個    │ 同  右   │ 同 右      │
├──┼─────┼──────┼─────┼─────┼──────┤
│ 七 │ 同  右   │新臺幣      │二萬七千元│販賣毒品所│ 同 右      │
│    │          │            │          │得        │            │
├──┼─────┼──────┼─────┼─────┼──────┤
│    │八十九年十│殘留有第二級│          │          │八十九年度偵│
│ 八 │一月十一日│毒品之電子磅│一台      │第二級毒品│字第一三○三│
│    │零時許    │秤          │          │安非他命  │八號        │
├──┼─────┼──────┼─────┼─────┼──────┤
│    │          │            │          │販賣毒品所│ 同  右     │
│ 九 │ 同 右    │空膠袋      │九十三個  │用之物    │            │
│    │          │            │          │          │            │
├──┼─────┼──────┼─────┼─────┼──────┤
│    │九十年一月│            │          │          │九十年度偵字│
│ 十 │十一日二十│第二級毒品安│毛重十六‧│第二級毒品│第一二一四號│
│    │三時五十分│非他命      │七公克    │安非他命  │            │
│    │許        │            │          │          │            │
├──┼─────┼──────┼─────┼─────┼──────┤
│十一│ 同 右    │塑膠袋      │一百九十個│販賣毒品所│ 同  右     │
│    │          │            │          │用之物    │            │
├──┼─────┼──────┼─────┼─────┼──────┤
│    │九十年四月│            │驗後毛重八│          │臺灣高雄地方│
│    │六日十八時│第二級毒品安│百七十七點│第二級毒品│法院檢察署九│
│十二│三十分許及│非他命      │八公克，驗│安非他命  │十年度偵字第│
│    │二十一時三│            │前毛重八百│          │六七二六號。│
│    │十分許    │            │七十八公克│          │            │
│    │          │            │          │          │            │
├──┼─────┼──────┼─────┼─────┼──────┤
│    │          │            │驗後毛重十│          │            │
│十三│ 同 右    │第二級毒品安│一點九五公│第二級毒品│ 同  右     │
│    │          │非他命      │克，驗前毛│安非他命  │            │
│    │          │            │重十二公克│          │            │
│    │          │            │          │          │            │
├──┼─────┼──────┼─────┼─────┼──────┤
│    │          │            │合計驗後毛│          │            │
│十四│ 同 右    │第二級毒品安│重六十八點│第二級毒品│            │
│    │          │非他命二包  │二公克，驗│安非他命  │ 同  右     │
│    │          │            │前毛重六十│          │            │
│    │          │            │八點三公克│          │            │
├──┼─────┼──────┼─────┼─────┼──────┤
│    │          │            │合計驗後毛│          │            │
│十五│ 同 右    │第二級毒品安│重六十六點│第二級毒品│            │
│    │          │非他命二十一│二五公克，│安非他命  │ 同  右    │
│    │          │包          │驗前毛重六│          │            │
│    │          │            │十六點三公│          │            │
│    │          │            │克        │          │            │
├──┼─────┼──────┼─────┼─────┼──────┤
│    │          │換貼在曹秀娥│          │被告柯采妤│            │
│十六│ 同 右    │上之柯采妤相│一枚      │所有，且供│ 同  右     │
│    │          │片          │          │犯罪所用之│            │
│    │          │            │          │物        │            │
├──┼─────┼──────┼─────┼─────┼──────┤
│    │          │０９５２５２│          │          │            │
│十七│ 同 右    │３０６５號行│一張      │販賣毒品所│ 同  右     │
│    │          │動電話門號卡│          │用之物    │            │
│    │          │            │          │          │            │
├──┼─────┼──────┼─────┼─────┼──────┤
│十八│ 同 右    │金融卡      │十張      │販賣毒品所│ 同  右     │
│    │          │            │          │得之物    │            │
├──┼─────┼──────┼─────┼─────┼──────┤
│十九│ 同 右    │行動電話機  │二支      │販賣毒品所│ 同  右     │
│    │          │            │          │用之物    │            │
├──┼─────┼──────┼─────┼─────┼──────┤
│二十│ 同 右    │帳冊及筆記本│二本      │ 同 右    │ 同  右     │
│    │          │            │          │          │            │
├──┼─────┼──────┼─────┼─────┼──────┤
│二一│ 同 右    │空夾鍊袋    │十三只    │ 同 右    │ 同  右     │
└──┴─────┴──────┴─────┴─────┴──────┘
附表八：
┌───┬──────┬───────┬──────┬───────┐
│編 號 │ 查獲時間   │ 扣 案 物 品  │  數    量  │  偵字案號    │
├───┼──────┼───────┼──────┼───────┤
│      │八十九年十一│              │            │八十九年度偵字│
│      │月五日凌晨二│ 千元偽鈔     │六張        │第一二七四五號│
│  一  │時          │              │            │、八十九年度毒│
│      │            │              │            │偵字第二八二五│
│      │            │              │            │號。          │
├───┼──────┼───────┼──────┼───────┤
│      │            │第二級毒品大麻│            │              │
│  二  │  同  右    │              │淨重三點三公│ 同  右       │
│      │            │第一級毒品海洛│克，包裝重零│              │
│      │            │因            │點三四公克  │              │
├───┼──────┼───────┼──────┼───────┤
│      │八十九年十一│              │            │八十九年度偵字│
│  三  │月十一日零時│安非他命      │六包        │第一三○三八號│
│      │許          │              ││              │
├───┼──────┼───────┼──────┼───────┤
│  四  │  同  右    │摻有第一級毒品│一支        │  同  右      │
│      │            │海洛因之香菸  │            │              │
├───┼──────┼───────┼──────┼───────┤
│      │            │殘留有第二級毒│            │              │
│  五  │  同  右    │品安非他命之吸│十二個      │  同  右      │
│      │            │食器          │            │              │
├───┼──────┼───────┼──────┼───────┤
│  六  │  同  右    │行動電話      │四支        │  同  右      │
├───┼──────┼───────┼──────┼───────┤
│  七  │  同  右    │柯美蓮之身分證│二枚        │  同  右      │
│      │            │及駕駛執照    │            │              │
├───┼──────┼───────┼──────┼───────┤
│      │九十年一月十│第一級毒品海洛│淨重零點七三│九十年度偵字第│
│  八  │一日二十三時│因            │公克，包裝重│一二一四號    │
│      │五十分許    │              │零點二七公克│              │
├───┼──────┼───────┼──────┼───────┤
│  九  │  同  右    │大麻          │不詳        │  同  右      │
├───┼──────┼───────┼──────┼───────┤
│      │九十年四月六│              │            │臺灣高雄地方法│
│  十  │日十八時三十│本 票         │一紙        │院檢察署九十年│
│      │分許及二十一│              │            │度偵字第六七二│
│      │時三十分許  │              │            │六號          │
├───┼──────┼───────┼──────┼───────┤
│ 十一 │  同  右    │吸食器        │一組        │  同  右      │
├───┼──────┼───────┼──────┼───────┤
│ 十二 │  同  右    │信用卡        │二張        │  同  右      │
├───┼──────┼───────┼──────┼───────┤
│ 十三 │同  右    │門號卡        │四張        │  同  右      │
├───┼──────┼───────┼──────┼───────┤
│ 十四 │  同  右    │峰牌香煙盒    │一個        │  同  右      │
├───┼──────┼───────┼──────┼───────┤
│ 十五 │  同  右    │峰牌香煙盒    │二個        │  同  右      │
└───┴──────┴───────┴──────┴───────┘
                                                                      Ｈ
